# 请教陈版主，同一控制下企业合并的期初调整

提问人：Jason@ 时间：2019-04-26 10:27:42
遇到一个小问题，向陈版主及各位大神请教。
合并方 A 成立于 2018 年 8 月，被合并方 B 成立于 2000 年， 2018 年8 月合并方将被合并方纳入合并范围，为同一控制下企业合并。
根据会计准则应调整比较期报表的列示。
2017 年 1 月 1 日，将被合并方的所有者权益都转入资本公积，并要求还原合并前的留存收益。
但是由于 2017 年 1 月 1 日合并方尚未成立，无资本公积。
2017 年 1 月 1 日，还原合并前的留存收益是否要以合并方A 的留存收益为限，如果以此为限，A 尚未成立，则无需还原；如果不以此为限，则由于被合并方的所有者权益都转入资本公积，所以有充足的资本公积可供还原。
2017 年 1 月 1 日的还原合并前的留存收益这一个地方到底需不需要还原？拿不准，特向陈版主和各位大神请教
非常感谢

回答人：chenyiwei
首先，因为合并方成立于 2018 年 8 月，所以一般理解，其合并报表也是从 2018 年 8 月成立日开始编制的，此前的年度/期间没有合并报表。，恢复被合并方留存收益仅限于自合并方成立日起形成的部分，此前不再恢复。
如果基于某些特殊目的，要编制合并方更早期间的报表（如为发债目的编制三年一期报表），则此时在成立日之前的报表应称为汇总报表而不是合并报表，在该汇总报表中，成立日之前的期间的实收资本为零，被合并方留存收益可从该报表的最早报告期期初开始恢复。